臺灣高等法院臺中分院刑事裁定　　　　94年度上易字第1252號
上　訴　人
即　被　告　甲○○
　　　　　　　　　　　(
指定辯護人　本院公設辯護人　丁○○
上列被告因恐嚇等上訴案件，本院裁定如下：
    主  文
甲○○羈押期間，自中華民國94年12月30日起，延長貳月。
    理  由
一、上訴人即被告甲○○前經本院認為犯刑事訴訟法第101條之1
    第1項第4款所列之恐嚇危害安全罪，犯罪嫌疑重大，有事實
    足認為有反覆實施同一犯罪之虞，而有羈押之必要，於中華
    民國94年9月30日執行羈押，至中華民國94年12月29 日，3
    個月羈押期間即將屆滿。
二、茲本院以前項原因依然存在，認有繼續羈押之必要，應自中
    華民國94年12月30日起，延長羈押貳月，爰依刑事訴訟法第
    108條第1項、第5項，裁定如主文。
中　　華　　民　　國　　94　　年　　12 　月　 23  　　日
            刑事第十庭  審判長法  官  林  照  明
                              法  官  唐  光  義
                              法  官  林  清  鈞
上列正本證明與原本無異。
如不服本裁定，應於裁定送達後五日內向本院提出抗告狀。
                              書記官  劉  恆  宏
中　　華　　民　　國　　94　　年　　12 　月　 23  　　日
                                                    　Ａ
臺灣高等法院臺中分院刑事判決　　　　94年度上易字第1252號
上  訴  人  臺灣彰化地方法院檢察署檢察官
上　訴　人
即　被　告　甲○○　男　47歲（民國○○年○○月○○日生）
　　　　　　　　　　身分證統一編號：Ｚ000000000號
　　　　　　　　　　住彰化縣北斗鎮東光里東興巷9之13號
　　　　　　　　　　　(在押)
指定辯護人  本院公設辯護人　丁○○
上列上訴人因被告恐嚇等案件，不服臺灣彰化地方法院94年度訴
字第785號，中華民國94年9月8日第一審判決（起訴案號：臺灣
彰化地方法院檢察署94年度偵字第2547號），提起上訴，本院判
決如下：
    主  文
上訴駁回。
    事  實
一、甲○○前因強盜等案件，經判處有期徒刑2年確定，於91 年
    3月5日入監執行，嗣於92年10月29日執行完畢。詎仍不知悔
    改，於94年4月5日下午4時許起，陸續在彰化縣北斗鎮○○
    路及中華路小吃攤位飲酒後，因念即於93年年初開始，在「
    喜樂城遊藝場」內把玩賭博性電玩，輸了約新台幣（下同）
    80餘萬元，心生不甘，即獨自前往設在彰化縣北斗鎮○○路
    210號之「喜樂城遊藝場」要求退還其所輸之金錢，經與遊
    藝場內部員工協調未果，即基於毀損之犯意，在該店內徒手
    拍打擺設屬該店負責人丙○○所有之「7PK」電動機台之玻
    璃面板1面，並接續以腳踢及手強力推開電動門1扇，致上開
    機台玻璃面板碎裂及電動門脫落損壞而不堪用；又另行起意
    ，明知該遊藝場為有人所在之建築物，竟基於預備放火燒燬
    現有人所在之建築物之故意，隨後將其配偶蕭清鳳所有，車
    牌號碼HFR─765重型機車牽入該遊藝場，開啟該機車之油箱
    蓋後，以其所有之粉紅色毛巾一部份塞進油箱孔內浸潤汽油
    ，先持其所有之紅色打火機作勢點火，嚇稱：「我要點火。
    」、「要跟你們這些人一起死。」等語，以此加害生命、身
    體、財產之事，恐嚇在場之喜樂城遊藝場員工楊豐庭等人，
    致其等心生畏懼，而生危害於安全，其高舉手臂作勢欲點火
    歷時約五分鐘，嗣為據報趕赴現場處理之員警當場制止，而
    查獲上情，並當場扣得粉紅色毛巾一條及紅色打火機一個等
    物。
二、案經被害人丙○○訴由彰化縣警察局北斗分局報請臺灣彰化
    地方法院檢察署檢察官偵查起訴。
    理  由
一、前揭事實業據被告坦承不諱，核與被害人即告訴人丙○○於
    警詢中之指述，及證人即喜樂城遊藝場員工楊豐庭於警詢，
    偵查及原審審理中所證情節相符（偵卷第13頁、第41頁，及
    原審94年8月31日審理筆錄），並有現場照片及車籍作業系
    統查詢表在卷可稽（偵卷第21頁至24頁、第30頁），復有被
    告所有供本件預備放火所用之粉紅色毛巾1條及紅色打火機1
    個扣案可資佐證。且「喜樂城遊藝場」，於案發當時，有遊
    藝場員工及客人在內，屬於現有人所在之建築物，其內並鋪
    有紅色地毯，若點火極易引燃及延燒之情，業據被告於原審
    審理中供承在卷，並有現場照片在卷可考；另被告為警查獲
    時，其所有之粉紅色毛巾一部份置於上開機車之汽油孔內，
    亦有現場照片在卷可稽，被告手持打火機稱欲點火，持續五
    分鐘之久均未有積極點燃火苗之行為，關於被告此部分之行
    為，縱堪認已在預備放火之階段，究難謂已達著手放火之程
    度，惟被告手持打火機嚇稱要點燃放火，自足以使人心生畏
    懼，危害於生命、身體及財產之安全。被告被查獲後所測之
    酒精濃度達1．01ｍｇ/ｌ，有酒精測定紀錄表在卷足稽（第
    2547號偵查卷第25頁），惟其於警詢中供稱：「因為我在喜
    樂城遊藝場內把玩電玩輸了很多錢，因此我藉由喝酒壯膽而
    要求店家還給我輸的錢，所以我將重機車，車號HFR─765牽
    進喜樂城遊藝場內，打開座墊用粉紅色毛巾沾了汽油用打火
    機準備要點燃毛巾點火。」（偵查卷第9頁至10頁），及偵
    訊中供稱：「我去跟他們理論說我輸很多錢請他們退一些錢
    給我，之後我先用手去砸機台及用腳踢自動門，我再牽我太
    太的機車把油箱蓋拔起來丟在地上，再用置物箱的毛巾塞入
    油箱裡面沾汽油，約沾了一個巴掌大的範圍，我再從我的外
    套的口袋內拿出我平常抽香菸用的打火機作勢要點火，並口
    出三字經『幹你娘』」等語（偵查卷第33頁至34頁），核與
    證人楊豐庭於警詢中、偵訊及原審審理中所稱均相符合（偵
    查卷第13頁、第41頁、原審94年8月31日審理筆錄），足見
    被告對於案發時現場自己所為之行為及當時所發生之狀況均
    清楚知悉，實難認被告行為時之精神狀態，已屬對於外界事
    務全然缺乏知覺、理會及判斷作用，而無自由決定意思能力
    ，或意思能力較諸常人顯然減退之情況，即未達精神耗弱或
    心神喪失之程度。事證明確，被告犯行堪以認定。
二、按刑法第一百七十三條第一項之放火燒燬現有人所在之建築
    物罪，須有放火燒燬之行為，為其構成要件之一。所謂放火
    ，乃指故意使火力傳導於特定之目的物，使其燃燒之意，須
    有「引火點燃」之行為，始構成放火行為之著手，被告僅將
    毛巾一小部分置入機車加油孔內，雖手持打火機作勢欲點火
    ，但始終均未點燃火苗，應僅止於預備放火之階段，而尚未
    到達著手放火之地步，核被告手持打火機作勢欲點火之行為
    ，係犯刑法第173條第4項、第1項之預備放火燒燬現有人所
    在之建築物罪。檢察官起訴書認為被告係犯同條第3項、第1
    項之放火未遂罪，尚有未洽，附此敘明。被告恐嚇喜樂城遊
    藝場員工之行為，核犯刑法第305 條之恐嚇罪；被告徒手拍
    打損壞電動機台面板及致令電動門不堪用之行為，核犯刑法
    第354條之毀損罪。被告以一恐嚇危害安全之行為，使喜樂
    城遊藝場員工楊豐庭等多人心生畏懼，係一行為侵害數法益
    ，為想像競合犯，應依55 條之規定從一重之恐嚇危害安全
    罪處斷；又被告所犯上揭預備放火罪及恐嚇危害安全罪二罪
    間，有方法結果之牽連關係，應依刑法第55條之規定，從一
    重之恐嚇危害安全罪處斷。被告徒手拍打損壞丙○○所有之
    電動機台面板後，接續以腳踢亦為丙○○所有之電動門致令
    其不堪用之犯行，係利用同一犯罪機會接續為之，為接續犯
    。而被告所犯上開毀損、恐嚇危害安全二罪間，犯意各別，
    行為互殊，應分論併罰。被告前因強盜等案件，經判處有期
    徒刑2年確定，嗣於91年3月5日入監執行，於92年10月29日
    執行完畢，有卷附之臺灣高等法院被告前案記錄表及入出監
    資料表可按，其受有期徒刑之執行完畢，五年以內再犯有期
    徒刑以上之罪，為累犯，應依法加重其刑。公訴人雖未就恐
    嚇危害安全部分起訴，惟此部分與已起訴之預備放火部分，
    有牽連犯之裁判上一罪關係，為起訴效力所及，本院自應一
    併審判。
三、本件檢察官係於九十四年九月二十一日收受原審判決，有送
    達證書附卷足稽（原審卷九十二頁），其上訴期間至九十四
    年十月一日期滿，惟九十四年十月一日係星期六，十月二日
    為星期日，均為假日，故上訴期間之末日為九十四年十月三
    日，檢察官於九十四年十月三日提起上訴，核無不法，合先
    敘明；原審法院適用刑法第173條第4項、第1項、第305條、
    第354條、第55條、第47條、第41條第1項前段，罰金罰鍰提
    高標準條例第1條前段、第二條之規定，並審酌被告素行不
    佳，所為犯行不但毀人財物，並損及公共安全，惟係因酒後
    一時莽撞，未深思熟慮而犯案，且尚未點火之際即為警阻止
    ，尚未釀成大禍，及其所損壞之電動機台面板及電動門之價
    值非高等一切情狀，量處被告拘役五十五日，及有期徒刑一
    年六月，拘役部分並諭知易科罰金之折算標準。關於扣案之
    粉紅色毛巾一條及打火機一只，認係被告所有，且為供本件
    犯罪所用之物，業據被告供承在卷，爰依刑法第38條第1項
    第2款之規定宣告沒收。其認事用法，尚無不合，量刑尚稱
    妥適，檢察官上訴意旨略以被告之行為應已構成刑法第一百
    七十三條第三項、第一項之放火未遂罪等語；被告上訴意旨
    略以伊未有放火之意思，僅係欲嚇嚇他們，應不構成公共危
    險罪云云，分別指摘原判決不當，並無可取，為無理由，應
    予駁回。
四、據上論斷，應依刑事訴訟法第第三百六十八條，判決如主文
    。
本案經檢察官乙○○到庭執行職務。
中　　華　　民　　國　　94　　年　　12 　月　 22  　　日
            刑事第十庭  審判長法  官  林  照  明
                              法  官  唐  光  義
                              法  官  林  清  鈞
上列正本證明與原本無異。
恐嚇危害安全部分（包括公共危險罪部分）得上訴。其餘部分不
得上訴。
如不服本判決應於收受送達後十日內向本院提出上訴書狀，其未
敘述上訴之理由者並得於提起上訴後十日內向本院補提理由書（
均須按他造當事人之人數附繕本）。
                              書記官  劉  恆  宏
中　　華　　民　　國　　94　　年　　12 　月　 27  　　日
                                                    　Ａ
